# 抵减税款形成暂时性差异？

提问人：pentaxxx 时间：2013-09-17 15:05:46
准则讲解： “可抵扣亏损及税款抵减产生的暂时性差异。对于按照税法规定可以结转以后年度的未弥补亏损及税款抵减，虽不是因资产、负债的账面价值与计税基础不同产生的，但本质上可抵扣亏损和税款抵减与可抵扣暂时性差异具有同样的作用，均能减少未来期间的应纳税所得额和应交所得税，视同可抵扣暂时性差异，在符合确认条件的情况下，应确认与其相关的递延所得税资产。”
所得税中购置并使用若干环境保护专用设备，按照税法相关规定，相关专用设备的投资额的10%可以从企业的应纳税额中抵免。
请问，这里的抵减税额，是否构成暂时性差异？因为会计上不影响损益，也不直接影响应纳税所得额。个人觉得不存在暂时性差异@chenyiwei

回答人：chenyiwei
如 6 楼网友所述，递延所得税资产的实质是在未来抵减应纳所得税额，从而减少因缴纳所得税而导致的现金流出的一项无条件法定权利。该权利的取得在多数情况下是由于资产、负债的账面价值和计税基础存在可抵扣暂时性差异，导致未来按照计税基础计算的应纳税所得额将小于未来按照账面价值计算的会计利润，从而应纳所得税额将小于根据会计利润和适用税率计算的金额。但在其他一些情况下，如可抵扣亏损和投资抵免等情况，也可能达到同样的经济影响和效果，所以对于经济影响实质上相同的事项，也应采用同样的原则予以处理，这就是对此类情况视同存在可抵扣暂时性差异，并据此确认递延所得税的理论基础。

提问人：61309 时间：2013-09-18 16:43:24
陈版，“已计提但尚未使用的安全生产费不涉及资产负债的账面价值与计税基础之间的暂时性差异，不应确认递延所得税。”可抵扣亏损和投资抵免其实也不涉及资产负债的账面价值与计税基础之间的暂时性差异，但是因能达到同样的经济影响和效果，所以确认递延所得税。这两个事项怎么来区分考虑呢？

回答人：chenyiwei
专项储备余额在未来必须根据管理层实际采取的行动（实际使用这些专项储备）才能获准税前扣除，这与可弥补亏损和可结转以后年度扣除的费用存在本质的不同（后者只需确保未来有足够的扣除或弥补额度，就可以自动享受到相应的税收减免利益，无需管理层采取特定的行动；而专项储备未来的节税利益实现，除了要有足够的未来应纳税所得额以外，还必须依赖于管理层在未来实际采取的特定行动，即把专项储备用于规定范围内的支出，在未采取行动之前并未自动享有从以后年度的应纳税所得额中扣除的权利）。因此，对于专项储备能否确认递延所得税资产的问题，不能简单比照“可弥补亏损”或者“可结转以后年度扣除的费用”的处理原则处理。 递延所得税资产本质上是一种在未来抵减应纳税所得额的权利，并且该权利应当是由过去的交易和事项形成（导致）的。这是“资产”这一会计要素的定义和一般确认条件所决定的。而在实际发生专项储备列支范围内的支出之前，企业并不享有在未来就当前已计提的专项储备抵减应纳税所得额的权利，因此在资产负债表日尚不能就一项不存在的抵扣权利确认递延所得税资产。